臺灣臺北地方法院刑事判決
111年度審交易字第677號
公  訴  人  臺灣臺北地方檢察署檢察官
被      告  楊政華



上列被告因公共危險案件，經檢察官提起公訴（111年度偵字第2
0417號），本院判決如下：
    主  文
甲○○吐氣所含酒精濃度達每公升零點二五毫克以上而駕駛動力交
通工具，處有期徒刑貳月，併科罰金新臺幣伍萬伍仟元，有期徒
刑如易科罰金，罰金如易服勞役，均以新臺幣壹仟元折算壹日。
    事  實
一、甲○○於民國111年6月16日凌晨0時30分許至同日凌晨1時50分
    許，在臺北市○○區○○○路000巷00號地下1樓58俱樂部飲用威
    士忌酒後，明知飲酒後已達不得駕駛動力交通工具之程度，
    竟基於酒後駕駛動力交通工具之犯意，於同日凌晨2時24分許
    ，在臺北市○○區○○○路0段000號對面公有停車場（下稱本案
    停車場）駕駛原停放於場內201號停車格之車牌號碼000-000
    0號自用小客車（下稱本案小客車），適巡邏員警騎車經過
    本案停車場出入口，見本案小客車在場內行駛後倒車停放至
    場內220號停車格，遂上前攔檢盤查，測得甲○○吐氣所含酒
    精濃度達每公升0.28毫克。
二、案經臺北市政府警察局中山分局報請臺灣臺北地方檢察署檢
    察官偵查起訴。
    理  由
壹、證據能力部分：
一、臺北市政府警察局酒精測定紀錄表（下稱本案酒精測定紀錄
    表）：
　　被告甲○○固辯稱：本案停車場不屬於道路，員警無權取締酒
    駕違規，而且我沒有駕車肇事、蛇行等易生危害情事，本案
    酒測無效云云。但查：
　㈠本案為巡邏員警騎車執行巡邏勤務時，見本案小客車於本案
    停車場內疑見巡邏員警經過而有倒車駛回停車格之情事，巡
    邏員警遂上前詢問，因發覺被告談吐時有酒氣，被告亦坦認
    有飲酒情形，始予以實施酒測等情，有臺北市政府警察局11
    1年6月16日刑案呈報單可參（見偵字卷第7頁）。
　㈡又本案停車場為臺北市公有停車場，係任何人均得自由駕車
    進出之公眾得出入場所，有案發時本案小客車行車紀錄器錄
    影檔案光碟可佐，而前引行車紀錄器錄影檔案，亦經檢察官
    指揮檢察事務官勘驗明確，並作成勘驗報告（含擷圖）存卷
    可參（見偵字卷第57至61頁），本案停車場自屬警察機關得
    依警察勤務條例第11條第3款之規定及道路交通管理處罰條
    例之授權執行取締、盤查及有關法令賦予勤務（含攔停車輛
    並對駕駛人實施酒精濃度檢測）之地點。
　㈢是巡邏員警當時於可供公眾通行之公有停車場內，客觀上已
    能合理判斷被告酒後駕車，如任其繼續駕駛車輛，將對往來
    公眾造成極高危險，確已發生危害，故進而予以實施酒測及
    取締，要屬警察職權行使法第8條之合法執行警察職務行為
    ，自無何程序違法可言，本案酒精測定紀錄表並非違反法定
    程序所取得，當有證據能力，被告前揭所辯，不足採信。
二、本案據以認定事實之供述證據，公訴人及被告於本院言詞辯
    論終結前均未爭執其證據能力，經審酌該等證據之取得並無
    違法，且與本案待證事實具有關聯性，依刑事訴訟法第159
    條之5之規定，自有證據能力；至所引非供述證據部分，與
    本案事實具自然關聯性，且非公務員違背法定程序所取得，
    依同法第158條之4規定反面解釋，亦具證據能力。
貳、實體部分：
一、認定事實所憑之證據及理由：
　　訊據被告固坦承分別有於前揭時、地飲酒、駕駛本案小客車
    及接受呼氣酒精濃度測試等情，惟矢口否認有何吐氣所含酒
    精濃度達每公升0.25毫克以上而駕駛動力交通工具犯行，並
    辯稱：我在案發前已電聯我配偶來代駕，我只是把本案小客
    車駛移到靠近出口處的車位，以便我配偶可以看到我，我沒
    有酒後駕車的犯意，我意識完全清醒，也沒有造成公共危險
    的疑慮云云。惟查：　
　㈠被告各於前揭時、地飲酒、駕駛本案小客車及接受酒測，經
    測得吐氣所含酒精濃度達每公升0.28毫克等客觀事實，業據
    其於偵查及本院審理時坦承不諱（見偵字卷第12至13、50頁
    ，審交易字卷第26頁），復有本案酒精濃度測試值表、臺北
    市政府警察局吐氣酒精濃度檢測程序暨拒測法律效果確認單
    、本案所使用酒測器之呼氣酒精測試器檢定合格證書、本案
    小客車車輛詳細資料報表及案發時本案小客車行車紀錄器錄
    影檔案光碟、前引檢察事務官勘驗報告可佐（見偵字卷第15
    、17、19、25、57至61頁），被告確有前開酒後駕車行為無
    誤。
　㈡而刑法第185條之3第1項第1款之吐氣所含酒精濃度達每公升0
    .25毫克或血液中酒精濃度達百分之0.05以上而駕駛動力交
    通工具之罪，係立法者採擇抽象危險犯之概念，只要駕駛人
    之血液及呼氣酒精濃度逾越上述標準而駕車，即屬公共危險
    行為而構成本罪，無關乎行為人主觀認知自身神智是否清醒
    ，且既為保障民眾行的安全，只要現實上民眾人車有進出、
    通過、佇立、停車等使用、往來可能之地點，均包含在內，
    本案停車場屬公眾得出入之場所，業如前述，被告酒後在停
    車場內駕車移動之行為，顯有碰撞他人人車之高度危險，此
    觀被告於駕車過程中，亦有其他車輛行駛經過等情益明，有
    前引檢察事務官勘驗報告足佐（見偵字卷第58頁）。又被告
    行為時年滿58歲，審理時自述最高學歷為大學畢業，且領有
    普通小型車駕駛執照，為具有一定智識程度及駕駛經驗之人
    ，對於酒後駕車行為乃法所嚴禁一節，自難諉為不知，其於
    案發時明知自身已飲用威士忌酒，猶於酒後駕駛本案小客車
    ，當有本罪之犯意，自不因駕駛距離長短及駕車原因而有不
    同。是被告所辯前詞，純屬卸責，並無可採。
　㈢綜上，本案事證明確，被告犯行堪以認定，應予依法論科。
二、論罪科刑：
  ㈠法律適用：
    核被告所為，係犯刑法第185條之3第1項第1款之吐氣所含酒
    精濃度達每公升0.25毫克以上而駕駛動力交通工具罪。
　㈡量刑審酌：
　  爰以行為人責任為基礎，審酌近年來酒後駕車肇事致其他用
    路人嚴重傷亡之悲劇或財物損壞事件頻傳，政府屢屢宣導酒
    後駕車之危險性與違法性，以貫徹「酒駕零容忍」政策為目
    標而加強執法，社會輿論更不斷譴責酒後駕車行為，被告明
    知上情，且知悉酒精成分對人之意識能力有不良影響，酒後
    駕車對一般往來之公眾及駕駛人自身皆具有高度危險性，猶
    漠視自己及其他用路人生命、身體之安危，亦罔顧公眾往來
    之安全，於服用酒類，吐氣所含酒精濃度達每公升0.28毫克
    之狀態下，竟仍心存僥倖，執意逞能於公有停車場內駕駛汽
    車，造成公眾行車及行走往來之高度危險，所為誠應非難，
    兼衡其犯後於事證明確之下僅坦認客觀事實之態度、其於審
    理時自述大學畢業之智識程度、已婚、育有1名未成年子女
    、現為公司業務經理，月薪約新臺幣（下同）5、6萬元，需
    扶養配偶及子女等生活狀況、暨其犯罪動機、目的、手段、
    無前科之素行、本次幸未肇生交通事故且駕駛里程非長之犯
    罪情節等一切情狀，量處如主文所示之刑，並諭知易科罰金
    及易服勞役之折算標準，以資懲儆。
據上論斷，應依刑事訴訟法第299條第1項前段（依法院辦理刑事
訴訟案件應行注意事項第159點，判決書據上論結部分，得僅引
用應適用之程序法條），判決如主文。
本案經檢察官許佩霖提起公訴，檢察官李豫雙到庭執行職務。
中　　華　　民　　國　　111 　年　　11　　月　　9 　　日
  　　　　　　　　刑事第二十庭  法　官　賴鵬年
上正本證明與原本無異。 
如不服本判決應於收受送達後20日內向本院提出上訴書狀，並應
敘述具體理由；其未敘述上訴理由者，應於上訴期間屆滿後20日
內向本院補提理由書（均須按他造當事人之人數附繕本）「切勿
逕送上級法院」。告訴人或被害人如對於本判決不服者，應具備
理由請求檢察官上訴，其上訴期間之計算係以檢察官收受判決正
本之日期為準。
                                書記官  林意禎
中　　華　　民　　國　　111 　年　　11　　月　　9 　　日
附錄本案論罪科刑法條全文：
中華民國刑法第185條之3
駕駛動力交通工具而有下列情形之一者，處3年以下有期徒刑，
得併科30萬元以下罰金：
一、吐氣所含酒精濃度達每公升零點二五毫克或血液中酒精濃度
    達百分之零點零五以上。
二、有前款以外之其他情事足認服用酒類或其他相類之物，致不
    能安全駕駛。
三、服用毒品、麻醉藥品或其他相類之物，致不能安全駕駛。
因而致人於死者，處3年以上10年以下有期徒刑，得併科2百萬元
以下罰金；致重傷者，處1年以上7年以下有期徒刑，得併科1百
萬元以下罰金。
曾犯本條或陸海空軍刑法第54條之罪，經有罪判決確定或經緩起
訴處分確定，於十年內再犯第1項之罪因而致人於死者，處無期
徒刑或5年以上有期徒刑，得併科3百萬元以下罰金；致重傷者，
處3年以上10年以下有期徒刑，得併科2百萬元以下罰金。